【裁判字號】    98,台上,6586
【裁判日期】    981105
【裁判案由】    違反毒品危害防制條例
【裁判全文】
最高法院刑事判決            九十八年度台上字第六五八六號
上  訴  人  甲○○
                    竹圍巷29號
上列上訴人因違反毒品危害防制條例案件，不服台灣高等法院台
中分院中華民國九十八年八月二十一日第二審判決（九十八年度
上訴字第一七０五號，起訴案號：台灣彰化地方法院檢察署九十
八年度毒偵字第一０五０號），提起上訴，本院判決如下：
    主  文
上訴駁回。
    理  由
按刑事訴訟法第三百七十七條規定：上訴於第三審法院，非以判
決違背法令為理由不得為之；是提起第三審上訴，應以原判決違
背法令為理由，係屬法定要件。如果上訴理由書狀並未依據卷內
訴訟資料具體指摘原判決不適用何種法則或如何適用不當；或所
指摘原判決違法情事，顯與法律規定得為第三審上訴理由之違法
情形不相適合；均應認其上訴為違背法律上之程式，予以駁回。
本件原判決維持第一審就上訴人甲○○施用第一級毒品部分所為
論處其施用第一級毒品罪刑（處有期徒刑一年）之判決，駁回上
訴人就該部分在第二審之上訴（第一審論處上訴人施用第二級毒
品罪刑，經原判決駁回其第二審上訴部分，屬不得上訴於第三審
之罪，且未據上訴，已確定）。上訴人之上訴意旨略稱：上訴人
係因思慮不周，致觸犯本件施用第一級毒品犯行，而經原審維持
第一審就此部分諭知有期徒刑一年之判決，駁回上訴人就該部分
在第二審之上訴；惟上訴人於警詢及偵審中均坦承犯行，事後已
知悔悟，犯後態度良好，況且上訴人係於民國九十八年三月二十
五日施用第一級毒品，距前案於八十八年五月十一日經觀察、勒
戒執行完畢，已近十年，上訴人是否符合毒品危害防制條例第二
十三條第二項經觀察、勒戒執行完畢釋放後，五年以內再犯之規
定？仍有可議之處等語。
惟查：原判決認上訴人之第二審上訴意旨，不能認係依據卷內訴
訟資料指摘或表明第一審判決有何採證、認事、用法或量刑等足
以影響判決本旨之不當或違法，而構成應予撤銷之具體事由，僅
徒憑己意請求從輕量刑，難謂上訴適法，乃以上訴人之第二審上
訴理由書狀，並未敘述具體理由，其上訴不合法律上之程式，而
不經言詞辯論，予以駁回。從形式上觀察，原判決並無適用法則
不當等違背法令之情形。上訴意旨並未依據卷內訴訟資料具體指
摘原判決認其第二審上訴理由書狀未敘述具體理由乙節，究係不
適用何種法則或如何適用不當，自與法律規定得為第三審上訴理
由之違法情形不相適合。綜上所論，本件上訴違背法律上之程式
，予以駁回。
據上論結，應依刑事訴訟法第三百九十五條前段，判決如主文。
中    華    民    國  九十八  年   十一   月    五    日
                      最高法院刑事第七庭
                          審判長法官  林  永  茂
                                法官  吳  昆  仁
                                法官  蘇  振  堂
                                法官  蕭  仰  歸
                                法官  林  立  華
      本件正本證明與原本無異
                                      書  記  官
中    華    民    國  九十八  年   十一   月   十二   日
                                                     R


司法院資訊處製作；財團法人民間司法改革基金會備份。
